臺灣高等法院高雄分院民事判決　　　　　 100年度上字第52號
上　訴　人　邱恒成
訴訟代理人　王維毅律師
視同上訴人　邱澄雄
訴訟代理人　邱裕峰
被 上 訴人　林邱阿觀
上列當事人間請求分割共有物事件，上訴人對於民國100 年1 月
26日臺灣高雄地方法院98年度訴字第75號第一審判決提起上訴，
本院於100年8月24日言詞辯論終結，判決如下：
    主  文
原判決廢棄。
兩造共有座落高雄市○○區○○段一０五八、一０六四地號土地
及被上訴人與上訴人邱澄雄共有座落同段一０六三地號土地合併
分割如附圖（二）乙案所示，其中Ａ部分（含Ａ１、Ａ２、Ａ３
，面積六六八點九一平方公尺）分歸被上訴人所有，其中Ｂ部分
（含Ｂ１、Ｂ２、Ｂ３，面積一六九點零六平方公尺）分歸上訴
人邱澄雄、邱恒成按邱澄雄百分之六十二、邱恒成百分之三十八
之比例保持共有。被上訴人應補償上訴人邱澄雄新台幣拾肆萬伍
仟伍佰陸拾貳元，應補償上訴人邱恒成新台幣捌萬玖仟貳佰拾陸
元。
第一、二審訴訟費用由上訴人邱澄雄負擔百分之十二、上訴人邱
恒成負擔百分之八，餘由被上訴人負擔。
    事實及理由
一、按訴訟標的對於共同訴訟之各人必須合一確定者，適用下列
    各款之規定：一、共同訴訟人中一人之行為有利益於共同訴
    訟人者，其效力及於全體；不利益者，對於全體不生效力。
    為民事訴訟法第56條第1 項第1 款所明定。而上訴係有利於
    共同訴訟人之訴訟行為，故必要共同訴訟之共同訴訴人其中
    一人提起上訴者，縱其他共同訴訟人未提起上訴，依前揭說
    明，其中一人提起上訴之效力，亦及於全體共同訴訟人。經
    查，本件為分割共有物之訴，其訴訟標的對於共同訴訟之各
    人必須合一確定，上訴人邱恒成對原判決提起上訴，依民事
    訴訟法第56條第1 項第1 款規定，其效力及於未提起上訴之
    原審共同被告邱澄雄，爰併列邱澄雄為上訴人。
二、被上訴人主張：兩造共有座落高雄市○○區○○段1058及10
    64地號土地（下稱系爭兩造共有土地），重測前為高雄市○
    ○區○○段222-6 及222-24地號。而邱澄雄另與被上訴人共
    有座落高雄市○○區○○段1063地號土地（下稱系爭邱澄雄
    共有土地，與1058及1064地號土地，以下合稱系爭土地），
    重測前為高雄市○○區○○段222-23地號。系爭土地因逕為
    分割，於71年間，自重測前高雄市○○區○○段222-6 地號
    土地分出222-23及222-24地號土地。兩造或邱澄雄與被上訴
    人共有系爭土地之面積、應有部分及應有部分換算之面積均
    如附表所示。而按兩造間就系爭土地並無不能分割之協議，
    依使用目的亦無不能分割之情形，爰依民法第823 條第1 項
    及第824 條第6 項規定，請求合併分割系爭土地等情。並聲
    明：如附圖（一）甲案所示A 部分面積668.93平方公尺分歸
    被上訴人所有，B 部分面積104.74平方公尺分歸上訴人邱澄
    雄所有，C 部分面積64.30 平方公尺分歸上訴人邱恒成所有
    （下稱系爭甲案）。
三、上訴人則以：上訴人不同意合併分割系爭土地。而系爭土地
    分別為不同使用分區，其樁位有偏差現於檢測中，有因物之
    使用目的不能分割之情形。如認仍得分割系爭土地，則應審
    酌上訴人已於系爭土地投入3,000,000元至4,000,000元之成
    本，設置養殖場，耗資購買抽水機、發電機、鍋爐及蒸氣管
    等相關設備，現仍賴以維生，暨被上訴人利用系爭土地獲得
    之利益甚微等因素，將上開養殖場座落如附圖（二）丙案A
    、B 、C 、D 、E 所示之土地（下稱系爭丙案），分歸上訴
    人，或依附圖（三）丁案A 、B 、C 、D 、E 所示養殖場後
    半部之土地（下稱系爭丁案），分歸上訴人，並均按邱澄雄
    及邱恒成應有部分比例62% 、38% 保持共有，上訴人並願就
    多分得之土地以公告現值補償被上訴人。本件如不能依系爭
    丙案或系爭丁案分割土地，則請求將附圖（二）乙案B(包括
    B1、B2、B3）所示之土地（下稱系爭乙案），分歸上訴人按
    上開應有部分比例保持共有。倘認系爭乙案、系爭丙案及系
    爭丁案均不適當，且仍有分割之必要，則本件應予變價分割
    ，上訴人不贊成系爭甲案等語，資為抗辯。並聲明：被上訴
    人之訴駁回。
四、原審判決兩造共有座落高雄市○○區○○段1058及1064地號
    土地及邱澄雄與被上訴人共有座落高雄市○○區○○段1063
    地號土地應合併分割如系爭乙案所示，其中Ａ部分面積668.
    91平方公尺（包括Ａ1 面積237.60平方公尺、Ａ2 面積237.
    98平方公尺及Ａ3 面積59.33 平方公尺）分歸被上訴人所有
    ，Ｂ部分面積169.06平方公尺（包括Ｂ1 面積83.29 平方公
    尺、Ｂ2 面積85.60 平方公尺及Ｂ3 面積0.17平方公尺）分
    歸邱澄雄、邱恒成按邱澄雄62% 、邱恒成38% 之比例保持共
    有。邱恒成不服原審判決之分割方法，提起本件上訴，邱澄
    雄則視同上訴，均上訴聲明：（一）原判決關於分割方法廢
    棄。（二）上開廢棄部分，系爭土地分割如系爭丙案所示，
    將兩座養殖場所在位置之土地，或依系爭丁案所示，將養殖
    場後半部之土地分歸上訴人，並按邱澄雄、邱恒成各以62﹪
    、38﹪之比例保持共有。被上訴人聲明：上訴駁回。
五、兩造不爭執事項：
（一）兩造共有座落高雄市○○區○○段1058及1064地號土地，
      重測前為高雄市○○區○○段222-6 及222-24地號。邱澄
      雄與被上訴人共有座落高雄市○○區○○段1063地號土地
      ，重測前為高雄市○○區○○段222-23地號。又71年間，
      因逕為分割，自高雄市○○區○○段222-6 地號土地分出
      出222-23及222-24地號土地。兩造或邱澄雄與被上訴人共
      有系爭土地之面積、應有部分及應有部分換算之面積均如
      附表所示。
（二）按上訴人共有系爭土地應有部分合併計算結果，於系爭土
      地分割後，邱澄雄及邱恒成仍願維持共有關係，並按應有
      部分比例62% 及38% 維持共有。
（三）前高雄縣政府於98年11月10日以府建都字第0980273928函
      示：「本案土地需俟完成地籍整理後，再辦理逕為分割作
      業，以確定土地使用分區」（見原審卷第129 頁，下稱系
      爭28號函示）；前高雄縣路竹地政事務所於98年8 月23日
      以路地所二字第0980006171號函示：「旨揭三筆土地使用
      分區分別為停車場用地、道路用地、公園用地，於土地法
      相關規定並無法令禁止分割之限制；惟若地上建有合法之
      建物則其法定空地不得分割．．又上開地號確因都市計畫
      樁有所偏差現正研議處理中」（見原審卷第89頁，下稱系
      爭71號函示）、於98年10月1 日以路地所二字第09800072
      91號函示：「旨揭三筆土地旁都市計畫樁位尚未確定．．
      ．實地三筆土地上並無合法建築物所以無法令禁止分割之
      限制」（見原審卷第109 頁，下稱系爭91號函示）、於98
      年11月6 日以路地所二字第0980008185號函示：「二、旨
      揭三筆土地旁都市計劃樁位尚未確定．．於土地法相關規
      定並無法令禁止分割之限制係針對土地界址辦理分割，因
      都市計畫樁偏移無法辦理逕為分割之陳述。三、本案經查
      系爭三筆土地上僅有臨時建物，依土地法相關規定並無分
      割之限制，另都市計畫樁測訂及管理辦法僅規範都市計畫
      樁測定後地籍分割之方法，並無禁止一般土地之分割，惟
      分割後之土地仍應依都市計畫樁辦理逕為分割．．」（見
      原審卷第128 頁，下稱系爭85號函示）。
六、兩造協商爭執事項為：（一）系爭土地合併分割，以採何種
    分割方案為適當？（二）系爭土地所採用之分割方案，是否
    有金錢補償之必要？補償金額為何？茲分述如下：
（一）系爭土地合併分割，以採何種分割方案為適當？
  １、按各共有人，除法令另有規定外，得隨時請求分割共有物
      。但因物之使用目的不能分割或契約訂有不分割之期限者
      ，不在此限。共有人部分相同之相鄰數不動產，各該不動
      產均具應有部分之共有人，經各不動產應有部分過半數共
      有人之同意，得適用前項規定，請求合併分割。民法第82
      3 條第1 項、第824 條第6 項分別定有明文。經查，系爭
      土地使用分區欄記載為空白，有系爭土地登記謄本附卷（
      見原審岡調卷第9-12頁）可稽，已徵系爭土地並未載明其
      使用分區性質。而按上訴人提出之系爭土地使用分區證明
      書，記載系爭土地經列為停車場用地、道路用地及公園用
      地（見原審卷第67頁），且被上訴人對該證明書之形式真
      正，亦不予爭執，固堪認定。惟系爭土地需俟完成地籍整
      理後，再辦理逕為分割作業，以確定土地使用分區等語，
      有系爭28號函示附卷（見原審卷第129 頁）可稽，足徵系
      爭土地使用分區現時仍尚未確定，自不得以上訴人所提使
      用分區證明書之記載，逕認系爭土地不得分割。此參諸系
      爭71號函示：系爭土地分區分別為停車場用地、道路用地
      、公園用地，於土地法相關規定，並無法令禁止分割之限
      制等語益明。次查，系爭土地旁都市計畫樁位尚未確定，
      該土地上並無合法建築物，並無法令禁止分割之限制；系
      爭土地上僅有臨時建物，依土地法相關規定並無分割之限
      制等情，亦有系爭91號函示及系爭85號函示分別附卷可稽
      ，堪認系爭土地並未因都市計畫樁有所偏差，致有法令禁
      止分割之限制，故上訴人執系爭土地之使用分區不同及樁
      位偏差之情形，抗辯：系爭土地存有物之使用目的不能分
      割之事由云云，即屬無據。又查，系爭土地乃相鄰土地，
      部分共有人雖有不同，然被上訴人為系爭土地之共有人，
      其應有部分各為如附表所示8 分之6 及8 分之7 乙節，為
      兩造所不爭執，並有土地登記謄本為證，堪予認定。揆諸
      民法第824 條第6 項規定，被上訴人請求合併分割系爭土
      地，於法有據。從而，被上訴人以系爭土地並無物之使用
      目的不能分割之情形，且未約定不分割，現因兩造無法協
      議分割，故請求以裁判方式合併分割系爭土地，即屬有據
      。
  ２、次按分割之方法不能協議決定，或於協議決定後因消滅時
      效完成經共有人拒絕履行者，法院得因任何共有人之請求
      ，命為下列之分配：一、以原物分配於各共有人。但各共
      有人均受原物之分配顯有困難者，得將原物分配於部分共
      有人。二、原物分配顯有困難時，得變賣共有物，以價金
      分配於各共有人；或以原物之一部分分配於各共有人，他
      部分變賣，以價金分配於各共有人；以原物為分配時，如
      共有人中有未受分配，或不能按其應有部分受分配者，得
      以金錢補償之；以原物為分配時，因共有人之利益或其他
      必要情形，得就共有物之一部分仍維持共有。民法第824
      條第2 項、第3 項、第4 項分別定有明文。經查，上訴人
      共有系爭土地應有部分合併計算結果，於系爭土地分割後
      ，邱澄雄及邱恒成仍願維持共有關係，並按應有部分比例
      62% 及38% 維持共有乙節，為兩造所不爭執，故本件分割
      方案，關於上訴人應分得部分，依前揭說明，於分割後，
      仍由上訴人按應有部分比例62% 及38% 維持共有，先予敘
      明。以下就上訴人抗辯本件應採系爭丙案及系爭丁案之分
      割方案，是否可採？分述如後。
  ３、上訴人固抗辯伊已於系爭土地投入3,000,000元至4,000,0
      00元之成本，設置養殖場，耗資購買抽水機、發電機、鍋
      爐及蒸氣管等相關設備，現仍賴以維生，而被上訴人利用
      系爭土地獲得之利益甚微，故本件分割，應優先採用系爭
      丙案，將上開養殖場座落系爭丙案A 、B 、C 、D 、E 所
      示之土地，分歸上訴人。如不能採用系爭丙案，則應採系
      爭丁案，將養殖場後半部座落系爭丁案A 、B 、C 、D 、
      E 所示之土地，分歸上訴人，並均按邱澄雄及邱恒按應有
      部分比例保持共有云云，惟為被上訴人所否認。
  ４、經查，系爭土地面臨高雄市○○區○○路，據地政人員稱
      1064地號部分土地目前是巷道，面臨濱海路部分有1 層樓
      木造建物1 棟，據被上訴人陳稱，為其所建造，土地西方
      及後方菜圃均係被上訴人使用；又菜圃北方有1 座養殖池
      ，據邱澄雄陳稱，是供其養殖魚苗、蝦苗使用；菜圃西方
      有2 連棟之養殖池，邱澄雄陳稱，係上訴人於75、76年間
      共同出資興建，目前由邱澄雄養殖魚苗及蝦苗，並利用土
      地旁邊巷道通行等情，有原審會同兩造及高雄市路竹地政
      事務所（下稱路竹地政）地政人員勘驗現場之勘驗筆錄、
      現場照片附卷（見原審卷第22頁、第138-143 頁）可稽，
      堪予認定。其中有關分割方案部分，並經原審囑託路竹地
      政，依兩造主張之分割草案，於測量系爭土地及其上建物
      後，分別繪製附圖（一）、（二）及（三）所示系爭甲、
      乙、丙、丁案，亦有複丈成果圖在卷（見原審卷第24頁、
      240 頁、第268 頁）可憑，同堪認定。
  ５、次按，土地分割時，應採原物分割及各共有人均按其應有
      部分比例分割為原則，以充分發揮土地經濟效用，並維持
      共有人間之衡平正義。換言之，除非必要，例如共有人間
      事先已有分管之協議，任由共有人各於土地上具體範圍及
      位置，搭蓋建物供已使用，而該共有人搭蓋之建物，迄分
      割土地時，仍處於堪用之狀態或類此情形，得由法院於分
      割時，參酌上情，將共有人搭蓋建物占用土地之面積，其
      中超出共有人應有部分之土地面積，於決定分割方案時，
      將超出共有人應有部分之土地面積，按其建物占用土地之
      實況，分歸該共有人所有之外，均應以共有人應有部分比
      例做為分割原則。查，系爭土地合計837.97平方公尺，依
      附表所示上訴人之應有部分比例計算，上訴人所有之面積
      合計約169.07平方公尺（四捨五入），被上訴人之面積則
      為668.9 平方公尺（四捨五入）乙節，為兩造所不爭執，
      堪予認定。本院審酌附圖（二）系爭丙案之說明欄所示內
      容，認如採系爭丙案為分割方案，則上訴人合計分得面積
      達480.54平方公尺，逾上訴人按應有部分應分得面積將近
      2 倍（逾311.48平方公尺）之多，至被上訴人僅獲分配35
      7.43平方公尺，此將使上訴人取得逾系爭土地2 分之1 的
      比例。而觀上訴人於系爭土地上搭建養魚或養蝦池，既非
      建物，甚至於在物之概念上，養魚池本身（除突出於地表
      上工作物外）亦不屬於土地上之工作物，而僅屬於土地之
      部分，自不應容許上訴人得以其在系爭土地擁有養魚、養
      蝦池為由，主張得以魚池實際占用範圍及位置，做為分配
      土地之原則。況被上訴人並未與上訴人分管協議由上訴人
      得繼續在系爭土地上養魚、蝦乙節，業據被上訴人於本院
      陳述綦詳，而上訴人迄未舉證證明兩造有何分管協議之情
      形。倘參諸上訴人辯稱其投資於系爭土地上之養魚、蝦池
      成本達3,000,000 元至4,000,000 元云云，亦為被上訴人
      所否認乙節相互以觀，則上訴人仍執前詞，抗辯本件應採
      用系爭丙案為分割方案，顯與上揭共有物分割原則悖離甚
      遠，洵不足採。次查，本件如採系爭丁案為分割方法，依
      附圖（三）系爭丁案說明欄所示內容，上訴人分得總面積
      為256.70平方公尺，亦較彼等按應有部分應分得之面積，
      合計逾87.64 平方公尺，亦將壓縮被上訴人依其應有部分
      可分得之面積，揆諸前揭說明，上訴人於系爭土地上私自
      開闢之養魚、蝦池等設施，既非建物或工作物，亦非兩造
      協議分管之結果，自應回歸共有物分割原則，即按各共有
      人應有部分比例分割，是上訴人抗辯如不採用系爭丙案，
      亦應採用系爭丁案，做為兩造分割之方案云云，同不可採
      。
  ６、再查，被上訴人對於原審採用系爭乙案為分割方法，並不
      爭執，倘參諸上訴人於本院陳述：如不能採用系爭丙案或
      系爭丁案為分割方法，亦同意系爭乙案等語相互以觀，已
      徵有關系爭土地之分割方案，應以系爭乙案為妥適。復查
      ，系爭乙案之分割方式，係依上訴人應有部分比例，按上
      訴人養殖池位置為考量，將養殖池大約所在之土地，分歸
      上訴人按應有部分比例維持共有，其餘土地則由被上訴人
      取得單獨所有，採此分割方案，除可使被上訴人保有土地
      上木屋及菜圃使用外，亦可使上訴人就養殖池所在位置，
      於未來進行部分修正後，繼續利用該設施，以兼顧其經濟
      價值，益徵系爭乙案應屬妥適之分割方案。至上訴人養殖
      池固以水池、電力及抽水等設施為主，然該等電力設施，
      並非不可遷移或更改，此由上訴人自行提出系爭丁案之分
      割方式可悉。此外，本件如採系爭乙案，其中上訴人分得
      部分土地，仍有通過巷道可供出入乙節，亦有上訴人提出
      照片附卷（見原審卷第143 頁、164 頁）可稽，且據路竹
      地政人員表示系爭1064地號土地，其中部分土地係供道路
      使用乙節相互以觀，足認上訴人依系爭乙案分得之土地，
      仍有巷道可供通行。從而，本院斟酌兩造分割意願、土地
      現況、通行有無障礙、整體土地之經濟效用及全體共有人
      之利益等具體情狀，認系爭土地如依系爭乙案分割，應屬
      較為適宜、公平及合理之分割方法。
（二）系爭土地所採用之分割方案，是否有金錢補償之必要？補
      償金額為何？
  １、按關於共有物之分割，如依原物之數量按其應有部分之比
      例分配，價值顯不相當者，依其價值按其應有部分比例分
      配，仍不失為以原物分配於各共有人，惟依其價值按應有
      部分比例分配原物，如有害經濟上之利用價值者，應認有
      民法第824 條第3 項之共有人中有不能按其應有部分受分
      配之情形，得以金錢補償之（最高法院63年台上字第2680
      號判例要旨參照）。上訴人抗辯：本件如採系爭乙案分割
      ，則依高雄市不動產估價公會（下稱估價公會）100 年6
      月30日之不動產估價報告書（下稱系爭鑑定）鑑定內容所
      示，被上訴人應以金錢補償上訴人按原物分割，其中分得
      土地價值較低的差額等語，惟為被上訴人所否認。
  ２、經查，系爭土地東邊臨高雄市○○區○○路乙節，業據原
      審勘驗現屬實，有勘驗筆錄及現場照片可稽，堪予認定。
      次查，被上訴人依系爭乙案分得之土地靠近東邊，面臨濱
      海路，至上訴人分得之土地則靠近西邊，僅有巷道可供出
      入乙節，亦如前述，已徵上訴人分得土地部分之客觀上經
      濟價值，較低於被上訴人分得部分之土地。又查，本院為
      明瞭依系爭乙案分割之結果，兩造各依其應有部分分得之
      土地價值是否相當乙節，乃囑託估價公會就上開事項，進
      行鑑定。經該公會鑑定結果，認如採系爭乙案分割結果，
      上訴人分得土地不足應受補償之金額為234,778 元，至被
      上訴人分得之土地超額分配應付之補償金額則為234,778
      元乙節，有系爭鑑定可稽（見系爭鑑定第3 頁，外放）。
      而參酌系爭鑑定價格評估方法，採用包括比較法、收益法
      及成本法，所謂比較法係指以比較標的價格為基礎，經比
      較、分析及調整等，以推算勘估標的的價格之方法。採用
      之價格決定理由，係考慮價格求取過程中應蒐集資料可信
      度、完整度，估價種類條件差異，考量價格形成因素之相
      近程度及鑑於本院函囑鑑定內容，經按臨路情況、面寬深
      度、地形、面積、發展潛力評估後，認系爭乙案中被上訴
      人分得土地之價值，其每平方公尺為2,900 元，至上訴人
      分得土地之價值，其每平方公尺則為1,160 元（見系爭鑑
      定第27頁、第38頁、第56-58 頁）等語以觀，本院認系爭
      鑑定鑑認被上訴人依系爭乙案應補償上訴人234,778 元乙
      節，係屬合理，應可採用。再查，依上訴人應有部分比例
      62% 及38% 計算結果，被上訴人應分別補償上訴人因分配
      土地價值相對低落之差額，其中應補償邱澄雄145,562 元
      （四捨五入），應補償邱恒成89,216元（四捨五入）。是
      被上訴人主張如採系爭乙案分割系爭土地，伊亦無庸補償
      上訴人金錢云云，即不可採。
七、綜上所述，本院斟酌兩造分割意願、土地現況、通行有無障
    礙、整體土地之經濟效用及全體共有人之利益等具體情狀，
    認系爭土地依系爭乙案，即兩造或邱澄雄與被上訴人共有系
    爭土地合併分割如附圖（二）乙案所示，其中A 部分（含A1
    、A2、A3，面積668.91平方公尺）分歸被上訴人所有，其中
    B 部分（含B1、B2、B3，面積169.06平方公尺）分歸邱澄雄
    、邱恒成按邱澄雄應有部分62% 、邱恒成38% 之比例保持共
    有。被上訴人應補償邱澄雄145,562 元，應補償邱恒成89,2
    16元之分割方案，係屬最適當並符合兩造利益之分割方法。
    原審判決依附圖（二）乙案所示為分割，既未斟酌兩造分得
    土地位置之價值與應有部分價值之差異性，致未為金錢補償
    之諭知，其採用之分割方法，容有未合。上訴意旨，指摘原
    判決不當，為有理由，爰由本院將原判決廢棄，並改判如主
    文第二項所示。
八、據上論結，本件上訴為有理由，依民事訴訟法第450條、第
    78條、第80條之1、第85條第1項，判決如主文。
中    華    民    國  100    年    8    月    31   日
                            民事第四庭
                                審判長法官  蔡文貴
                                法      官  謝靜雯
                                法      官  李昭彥
以上正本證明與原本無異。
如對本判決上訴，須於判決送達後20日內向本院提出上訴狀，其
未表明上訴理由者，應於上訴後20日內向本院提出上訴理由書（
均須按他造當事人之人數附繕本）。上訴時應提出委任律師或具
有律師資格之人之委任狀，並依附註條文規定辦理。如委任律師
提起上訴者，應一併繳納上訴審裁判費。
中    華    民    國  100    年    8    月    31   日
                                書  記  官  黃一秋
附註：
民事訴訟法第466 條之1 ：
對於第二審判決上訴，上訴人應委任律師為訴訟代理人，但上訴
人或其法定代理人具有律師資格者，不在此限。
上訴人之配偶、三親等內之血親、二親等內之姻親，或上訴人為
法人、中央或地方機關時，其所屬專任人員具有律師資格並經法
院認適當者，亦得為第三審訴訟代理人。
第1 項但書及第2 項情形，應於提起上訴或委任時釋明之。
附表：面積單位：平方公尺
 ┌──────┬────────┬────────┬───────┐
 │土地座落    │高雄市茄萣區○  ○○○段第1063地號│同左段第1064地│
 │            │順段第1058地號  │                │號            │
 ├──────┼────────┼────────┼───────┤
 │土地面積    │    454.89      │    323.58      │    59.50     │
 │            │                │                │              │
 ├─┬────┼──┬─────┼──┬─────┼──┬────┤
 │編│共有人  │應有│應有部分  │應有│應有部分  │應有│應有部分│
 │號│        │部分│  面積    │部分│   面積   │部分│ 面積   │
 │  │        │    │          │    │          │    │        │
 ├─┼────┼──┼─────┼──┼─────┼──┼────┤
 │1 │邱澄雄  │1/8 │56.86125  │1/8 │ 40.4475  │1/8 │7.4375  │
 ├─┼────┼──┼─────┼──┼─────┼──┼────┤
 │2 │邱恒成  │1/8 │56.86125  │ 0  │    0     │1/8 │7.4375  │
 ├─┼────┼──┼─────┼──┼─────┼──┼────┤
 │3 │林邱阿觀│6/8 │341.1675  │7/8 │ 283.1325 │6/8 │44.625  │
 └─┴────┴──┴─────┴──┴─────┴──┴────┘